臺灣花蓮地方法院刑事判決　　　　　　　100年度易字第445號
公　訴　人　臺灣花蓮地方法院檢察署檢察官
被　　　告　林明華
上列被告因違反保護令罪等案件，經檢察官提起公訴（100年度
撤緩偵字第110號、100年度偵字第3485、3520號），被告於準備
程序進行中，就被訴事實為有罪之陳述，經本院裁定改行簡式審
判程序審理後，判決如下：
    主  文
林明華犯違反保護令罪，處拘役貳拾日，如易科罰金，以新臺幣
壹仟元折算壹日；又犯竊盜罪，處拘役拾伍日，如易科罰金，以
新臺幣壹仟元折算壹日；又犯違反保護令罪，處拘役參拾日，如
易科罰金，以新臺幣壹仟元折算壹日。應執行拘役陸拾日，如易
科罰金，以新臺幣壹仟元折算壹日。
    事 實 及 理 由
一、犯罪事實：
  (一)林明華與何秀妹同居於花蓮縣花蓮市○○路671號住所，2人
    間具有家庭暴力防治法第3條第2款之家庭成員關係，林明華
    前經本院於民國99年9月13日，依家庭暴力防治法第16條第3
    項規定，以99年度司暫家護字第74號核發民事暫時保護令，
    裁定林明華不得對何秀妹實施身體或精神上不法侵害之行為
    、不得直接或間接對何秀妹為騷擾、接觸。詎林明華明知本
    院已核發上開暫時保護令，竟該暫時保護令之有效期間內，
    於99年9月27日晚上7時許，在上開住所，於用餐期間打翻餐
    桌上碗盤及對何秀妹辱罵「幹你娘」等語，對何秀妹為精神
    上不法侵害之行為，而違反上開暫時保護令。
  (二)林明華另基於意圖為自己不法之所有，於100年6月7日上午7
    時許，在上開住所，竊取何秀妹所有之新臺幣1000元，得手
    後供己花用。
  (三)又本院於上開暫時保護令核發後，復於99年12月31日，依家
    庭暴力防治法第14條第1項規定，以99年度家護字第190號核
    發民事通常保護令，裁定林明華不得對何秀妹實施身體或精
    神上不法侵害之行為、不得直接或間接對何秀妹為騷擾、接
    觸、跟蹤行為及應最少遠離何秀妹上開住所最少 100公尺，
    保護令有效期間為10個月。林明華明知前揭通常保護令內容
    ，竟於該通常保護令有效期間內，於100年7月1日，以00000
    00000 號行動電話傳送「看來妳一個人會比較好，因為妳跟
    什麼人在一起我不知道也看不到，那麼多人妳可以慢慢用，
    一個膩了還可以再換，根本不用煩惱如何解決妳的需求，那
    麼多人妳不用怕看來妳一個人真的是比較自由，妳有那麼多
    的人可以換來換去、可以輪流用，這樣妳那性慾強的有那麼
    多人可用，妳不用煩惱解決不了妳的性慾了，那麼妳就好好
    用、慢慢用，我也不在打擾妳的私生活了」之簡訊內容至何
    秀妹使用之0000000000號行動電話內，對何秀妹為騷擾之行
    為，而違反上開通常保護令。
二、證據：
    (一)被告林明華於警詢、偵查及本院之自白。
    (二)證人即告訴人何秀妹於警詢及偵查之證述。
    (三)本院99年度司暫家護字第74號民事暫時保護令、99年度家
      護字第190號民事通常保護令各1份及簡訊翻拍照片2張。
三、按家庭暴力防治法所稱家庭暴力者，謂家庭成員間實施身體
    或精神上不法侵害之行為；又所稱「騷擾」，指任何打擾、
    警告、嘲弄或辱罵他人之言語、動作或製造使人心生畏怖情
    境之行為，家庭暴力防治法第 2條第1、3款分別定有明文。
    家庭暴力防治法第61條第1款、第2款係依被告之行為對被害
    人造成影響之輕重而為不同規範，若被告所為已使被害人生
    理或心理上感到痛苦畏懼，即可謂係對被害人實施身體或精
    神上不法侵害之家庭暴力行為，反之若尚未達此程度，僅使
    被害人產生生理、心理上之不快不安，則僅為騷擾定義之規
    範範疇。查被告對被害人何秀妹傳上開內容之簡訊，任意批
    評被害人，足使被害人心理感到不快，惟應尚未達使被害人
    心理上感到痛苦畏懼之程度，應屬騷擾之行為，檢察官認亦
    係對被害人為精神上不法侵害之行為，容有誤會。核被告所
    為犯罪事實(一)、(三)部分，各係犯家庭暴力防治法第61條第 1
    款之違反保護令罪及同條第 2款之違反保護令罪（起訴書誤
    載為第61條第1項，惟該條並無第1項）；所為犯罪事實(二)部
    分，係犯刑法第320條第1項竊盜罪。又其所犯上開三罪，犯
    罪時間不同、行為互殊，顯係基於各別犯意為之，應予分論
    併罰之。爰審酌被告甫經本院核發暫時保護令，不到 1個月
    ，即違反上開暫時保護令，復於 100年間另因違反家庭暴力
    防治法案件，經本院花蓮簡易庭於100年 5月31日以100年度
    花簡字第278號判處拘役20日，於100年 7月11日確定，此有
    台灣高等法院被告前案紀錄表在卷可參，其於上開案件判決
    後，仍不知警惕，復犯本案違反保護令案件，顯見其自制能
    力薄弱，及其犯罪之動機、手段、所生危害、竊取財物價值
    不高，暨其事後坦承犯行之態度等一切情狀，量處如主文所
    示之刑，並均諭知易科罰金之折算標準及定其應執行刑。
四、依刑事訴訟法第299條第1項前段、第273條之1第1項、第310
    條之2、第454條，家庭暴力防治法第61條第1款、第2款，刑
    法第11條前段、第320條第 1項、第41條第1項前段、第51條
    第6款，刑法施行法第1條之1，判決如主文。
五、如不服本件判決，得自判決正本送達之日起10日內，向本院
    提起上訴（須附繕本）。
本案經檢察官林英正到庭執行職務。
中    華    民    國   100    年    12    月    30    日
                  刑事第三庭    法  官  李世華
以上正本證明與原本無異。
如不服本判決應於收受送達後10日內向本院提出上訴書狀，並應
敘述具體理由。其未敘述上訴理由者，應於上訴期間屆滿後20日
內向本院補提理由書(均須按他造當事人之人數附繕本)「切勿逕
送上級法院」。告訴人或被害人如對於本判決不服者，應具備理
由請求檢察官上訴，其上訴期間之計算係以檢察官收受判決正本
之日期為準。
中    華    民    國   100    年    12    月    30    日
                                書記官
附錄本判決論罪之法律條文：
家庭暴力防治法第61條
違反法院依第十四條第一項、第十六條第三項所為之下列裁定者
，為本法所稱違反保護令罪，處三年以下有期徒刑、拘役或科或
併科新臺幣十萬元以下罰金：
一、禁止實施家庭暴力。
二、禁止騷擾、接觸、跟蹤、通話、通信或其他非必要之聯絡行
    為。
三、遷出住居所。
四、遠離住居所、工作場所、學校或其他特定場所。
五、完成加害人處遇計畫。
中華民國刑法第320條第1項
（普通竊盜罪、竊佔罪）
意圖為自己或第三人不法之所有，而竊取他人之動產者，為竊盜
罪，處5  年以下有期徒刑、拘役或 5 百元以下罰金。